Minutes et répertoires du notaire Édouard WATIN, 19 mai 1847 - 15 septembre 1864 (étude XXXVIII)
Archives nationales
- Répertoire(s) de Édouard WATIN, 9 avril 1840 - 16 avril 1873; MC/RE/XXXVIII/17 - MC/RE/XXXVIII/20
  - Répertoire. 1847, 11 décembre - 1856, 19 juillet, 11 décembre 1847 - 19 juillet 1856; MC/RE/XXXVIII/18
    - Proces-verbal d'enchères, vente, bois, 45ha, Montigny-le-Chartif (Eure-et-Loir)., 17 novembre 1851
      Profession: marchand de bois, propriétaire, Courville-sur-Eure (Eure-et-Loir).
      Domicile: Courville-sur-Eure (Eure-et-Loir)
      Or celle-ci est rattachée matériellement à un autre acte conservé dans les minutes de ce même notaire pour la période de novembre 1851 (la date exacte de l'autre acte est mentionnée dans la colonne 'minutes' du répertoire du notaire).
    - Prorogation, delai de paiement de créance, 35350 f., 25 novembre 1851
      Nom, qualité: (Mme ou Mlle) Mautort de, Angeline Ursule Felicie.
      Domicile: Paris (Paris) rue Pigalle, 24.
      Nom, qualité: (M.) Adhemar de Lantagnac D', Alexandre Louis Joseph.
      Nom, qualité: (M.) Houllier, Pierre Adolphe.
      Profession: propriétaire, entrepreneur de voitures de place, Montmartre (Paris).
      Domicile: Montmartre (Paris) Chaussée-des-Martyrs, 22.
      Relations: representant(e) de l'intervenant 6.
      Nom, qualité: (M.) Richard, Louis Edouard.
      Domicile: Montmartre (Paris) boulevard Pigalle, 48.
      Nom, qualité: (M.) Lievin, Nicolas Joseph.
      Domicile: Montmartre (Paris) boulevard Pigalle, 44.
      Nom: Société Houllier et Cie.
      Domicile: Paris (Paris) rue des Acacias, 52
      Or celle-ci est rattachée matériellement à un autre acte conservé dans les minutes de ce même notaire pour la période de février 1846 (la date exacte de l'autre acte est mentionnée dans la colonne 'minutes' du répertoire du notaire).
    - Mainlevee, hypotheque., 25 novembre 1851
    - Quittance, acompte sur paiement de maison, 10 000 f sur 90 000 f, Paris (Paris) rue Saint-Louis-au-Marais, 65., 8 décembre 1851
      Nom, qualité: (Mme ou Mlle) Regnier de Guerchy, Anne Claude Avoye.
      Domicile: Paris (Paris) rue de Verneuil, 26.
      Nom, qualité: (M.) Dehaut, Antoine Didier Jacob.
    - Quittance, dépôt, paiement d'arrerages de rente viagere, 453 f., 9 décembre 1851
      Nom, qualité: (M.) Droinet Dit Doinet, Charles Francois.
      Profession: faiencier, propriétaire, Paris.
      Domicile: Pont-Sainte-Maxence (Oise).
      Nom, qualité: (M.) Rameau, Jean Claude Pascal.
      Nom, qualité: (personne morale) Chavaroche (hoirs).
      Nom, qualité: (M.) Chavaroche, Alexis Stanislas.
      Or celle-ci est rattachée matériellement à un autre acte conservé dans les minutes de ce même notaire pour la période de septembre 1849 (la date exacte de l'autre acte est mentionnée dans la colonne 'minutes' du répertoire du notaire).
    - Quittance, solde de paiement de maison, 3000 f sur 6000 f, Seine-Port (Seine-et-Marne)., 15 décembre 1851
    - Testament, depot., 16 décembre 1851
      Or celle-ci est rattachée matériellement à un autre acte conservé dans les minutes de ce même notaire pour la période de décembre 1851 (la date exacte de l'autre acte est mentionnée dans la colonne 'minutes' du répertoire du notaire).
    - Quittance, remboursement de dette, 1000 f d'arrerages de rente viagere de 1500 f., 17 décembre 1851
      Nom, qualité: (M.) Putot, Pierre Francois.
      Profession: professeur (ancien), Marsangy (Yonne).
      Domicile: Marsangy (Yonne).
    - Prorogation, délai de réglement de dette, 20 000 f sur 25 000 f., 20 décembre 1851
      Domicile: Paris (Paris) rue du Pont-de-Lodi, 1.
      Nom, qualité: (M.) Perret, Joachim Cesar.
      Profession: propriétaire, notaire (honoraire), Paris.
      Domicile: Paris (Paris) rue Laffitte, 10
      Or celle-ci est rattachée matériellement à un autre acte conservé dans les minutes de ce même notaire pour la période de juillet 1846 (la date exacte de l'autre acte est mentionnée dans la colonne 'minutes' du répertoire du notaire).
    - Prorogation, délai de réglement de dette, 20 000 f., 22 décembre 1851
      Nom, qualité: (Mme ou Mlle) Grandjean, Augustine Claire.
      Domicile: Paris (Paris) rue le Pelletier, 22.
      Nom, qualité: (M.) Riffe, Florence Jean.
      Domicile: Paris (Paris) rue Guy-de-la-Brousse, 9
      Or celle-ci est rattachée matériellement à un autre acte conservé dans les minutes de ce même notaire pour la période de juillet 1847 (la date exacte de l'autre acte est mentionnée dans la colonne 'minutes' du répertoire du notaire).
    - Succession, liquidation., 29 décembre 1851
  - Répertoire. 1856, 21 juillet - 1863, 16 avril, 21 juillet 1856 - 16 avril 1863; MC/RE/XXXVIII/19
  - Répertoire. 1863, 16 avril - 1873, 16 avril, 16 avril 1863 - 16 avril 1873; MC/RE/XXXVIII/20
    Répertoire des notaires Edouard Watin (16 avril 1863 - 15 septembre 1864), Georges Marie Gamard (16 septembre 1864 - 16 avril 1873).